# 关于长期股权投资的处置基础问题

提问人：wx_5dc3bc5d30f5 时间：2020-03-18 08:05:16
请教，为什么长期股权投资处置时，要和被投资单位直接处置相关资产负债的会计基础一样，如果如此的话，被投资单位如有其它权益工具投资的话，是否要将股权处置的一部分收益计入留存收益呢， 权益法和成本法处置对此有差别吗

回答人：chenyiwei
被投资单位如有其它权益工具投资的话，要将股权处置的一部分收益计入留存收益。《企业会计准则第 30 号——财务报表列报（ 2014 年修订）》第三十三条规定，“按照权益法核算的在被投资单位以后会计期间不能重分类进损益的其他综合收益中所享有的份额”属于“以后会计期间不能重分类进损益的其他综合收益项目”。